臺灣新北地方法院三重簡易庭民事判決
111年度重簡字第1148號
原      告  李憶文  
訴訟代理人  符玉章律師
被      告  許才元  
訴訟代理人  郭德田律師
            紀卉芸律師
上列當事人間請求侵權行為損害賠償事件，本院於民國111年7月
28日言詞辯論終結，判決如下：
　　主　    文
一、被告應給付原告新臺幣（下同）10萬元及自民國110年9月4
    日起至清償日止，按年息5％計算之利息。
二、原告其餘之訴駁回。
三、訴訟費用由被告負擔50％，餘由原告負擔。
四、本判決原告勝訴部份得假執行。
    事實及理由
一、原告起訴主張：
  ㈠緣原告甲○○與被告乙○○前係男女朋友，2人於交往期間，甲○○
    曾應乙○○要求拍攝多張個人私密照片予乙○○，後因原告甲○○
    有意結束彼此關係而對其疏遠，詎乙○○竟基於恐嚇之犯意，
    於民國107年9月9日起，於如附表編號1至19所示之時間，使
    用如附表所示之聯繫方式，以其申設電子信箱「jerryhsu07
    24@gmail.com」、電話等，接續傳送如附表編號1至19所示
    内容予甲○○，恫嚇將曝光雙方先前之婚姻外交往關係及甲○○
    之私密照片予甲○○公司官方網站、周邊親友及不特定人等閱
    覽知悉，以此加害甲○○名譽之事項，使甲○○心生畏懼，致生
    危害於安全。
  ㈡原告長達近二年遭被告跟騷、恐嚇，一再明示不從被告意思
    將公布二人戀情，並慫恿元配提出訴訟、公開二人交往親密
    資訊等方式，報復原告分手要求，被告迄今毫無悔意、一再
    霸凌原告。被告並利用原告個人資料，監控原告車輛異動記
    錄，109年7月17日以電子郵件寄送「恭喜」、「都有錢買車
    ，是否之前的要還我了？」等語向原告索討金錢及物品，再
    通過電話以散布私密照之惡害行為恫嚇原告。被告寄發夾帶
    原告私密照之電子郵件至原告任職公司之outlook信箱之行
    為，亦是想讓原告名譽及形象受損。被告於109年7月17日至
    同年月29日亦屢屢以隱藏號碼方式撥打電話至原告手機、住
    家及公司，滋擾原告上班及家庭生活。為此，爰依民法第18
    4條第1項及第195條第1項規定，請求被告賠償原告非財產上
    損害20萬元。
  ㈢聲明：被告應給付原告20萬元及自起訴狀繕本送達之翌日起
    至清償日止，按年息5％計算之利息。
二、被告則以：
  ㈠本件被告坦承刑事判決認定之事實，惟本件被告之所以一時
    失慮而為本件侵權行為，乃因被告與原告婚外情維持數年，
    兩造理應皆有過錯，然原告卻將所有過錯及責任推卸予被告
    。且107年、108年尚在交往中，並無原告所稱之長期恐嚇威
    脅，被告也僅有私下寄發電子郵件予原告，並未公開可能損
    及原告名譽及形象之文章或照片。再者。原告應先行舉證證
    明究有何身心受創之情。退言之，縱本件被告確有構成侵權
    行為而須賠償原告非財產上損害，其損害亦屬輕微，原告請
    求之慰撫金數額實屬過高等語置辯，
  ㈡聲明：請求駁回原告之訴。
三、法院之判斷：
　㈠本件原告主張之前開事實，業據其提出臺灣新北地方檢察署1
    11年度偵字第6713號起訴書、本院111年度審易字第445號刑
    事判決、通訊軟體LINE對話截圖、被告寄發之電子郵件、通
    話紀錄截圖、通聯記錄報表等件為證，而被告經臺灣新北地
    方檢察署檢察官以111年度偵字第6713號起訴之事實，亦經
    被告於本院111年度審易字第445號刑事案件程序中，就被訴
    事實為有罪陳述，經該案刑事判決處有期徒刑3月，並得易
    科罰金在案，亦有前開判決書在卷可考。堪信原告前開主張
    為真實，從而，被告對原告應負侵權行為之損害賠償責任。
　㈡按因故意或過失，不法侵害他人之權利者，負損害賠償責任
    。故意以背於善良風俗之方法，加損害於他人者亦同；不法
    侵害他人之身體、健康、名譽、自由、信用、隱私、貞操，
    或不法侵害其他人格法益而情節重大者，被害人雖非財產上
    之損害，亦得請求賠償相當之金額，民法第184條第1項前段
    、後段、第195條第1項前段分別定有明文。原告主張被告以
    如附表所示方式而危害原告之安全，業據本院認定如前，衡
    諸社會常情，一般人在聽聞前開內容之時，實足以感受到名
    譽、隱私可能被害之不安，並因此心生畏懼，使生活安全、
    意思決定之自由受到侵害。被告上開不法行為，既已侵害原
    告之人格自由，並造成原告精神上受有相當程度之痛苦，從
    而，原告依上開規定，請求被告賠償其所受精神上損害，於
    法有據。
　㈢再按非財產上損害之慰撫金數額，究竟若干為適當，應斟酌
    兩造身分、地位、經濟狀況、加害程度及其他各種情形，俾
    為審判之依據（最高法院86年度台上字第511號、第3537號
    判決意旨參照）；又慰撫金之賠償，其核給之標準固與財產
    上損害之計算不同，然非不可斟酌雙方身分資力與加害程度
    ，核定相當之數額。惟所謂相當，除斟酌雙方身份資力外，
    尤應兼顧加害程度與其身體、健康影響是否重大以為斷（最
    高法院51年台上字第223號判例、89年度台上字第1952號判
    決意旨參照）。本院審酌兩造之身份、地位、本件侵權行為
    發生之原因，及原告因被告故意侵權行為因此所受精神上痛
    苦之程度等一切情狀，認原告請求精神慰撫金20萬元尚屬過
    高，應以10萬元為相當，則原告請求精神慰撫金於10萬元之
    範圍內，應予准許，逾此範圍則屬無據，不應准許。
四、從而，原告本於侵權行為之法律關係，請求被告給付10萬元
    及自起訴狀繕本送達翌日即111年5月18日（本院卷第28頁）
    起至清償日止，按年息5％計算之利息，為有理由，應予准許
    ；逾此部分之請求，為無理由，應予駁回。
五、本件事證已臻明確，兩造其餘攻擊防禦方法及所舉證據，核
    與本件判決結論無影響，爰不一一論述。
六、本判決原告勝訴部分，係依民事訴訟法第427條第2項第12款
    規定適用簡易程序所為被告敗訴之判決，依民事訴訟法第38
    9條第1項第3款之規定，應依職權宣告假執行；又被告陳明
    願供擔保，聲請宣告免為假執行，爰依同法第392條第2項酌
    定相當之擔保金額准予宣告免為假執行。
七、訴訟費用負擔之依據：民事訴訟法第79條。
中　　華　　民　　國　　111 　年　　8 　　月　　18　　日
                  三重簡易庭  法  官  王凱俐
以上正本係照原本作成。
如不服本判決，應於送達後20日內，向本院提出上訴狀並表明上
訴理由，如於本判決宣示後送達前提起上訴者，應於判決送達後
20日內補提上訴理由書（須附繕本）。
如委任律師提起上訴者，應一併繳納上訴審裁判費。
中　　華　　民　　國　　111 　年　　8 　　月　　18　　日
                              書記官  李采錡

附表
編號 日期時間 方式 內容 1. 107年9月9日 23時49分 Gmail電子郵件 還好我已經信主了，否則某人的長輩圖【指原告甲○○胸部私密照片】已經貼在伸展台或官網上面了，封鎖了某人，某人的一切自己會看不到，但是同事會看到，如果同事用怪怪眼神看著的時候，可能自己還不曉得發生什麼事情。 2. 107年9月10日 6時21分 Gmail電子郵件 建議妳，把一些封鎖的都拿掉，我跟妳當朋友，妳卻把我當敵人，妳持續封鎖著，到時候妳看不到被封鎖的人，貼了什麼，寫了什麼，妳同事奇怪的看著妳，妳卻不知道發生什麼事。 妳已經讓我暴怒，我已經很多天沒睡好了，妳把我當敵人，我覺得也會讓敵人一起陣亡 3. 109年2月15日 16時12分 Gmail電子郵件 〈封鎖，對我們之間不會變好〉 4. 109年3月15日 19時6分 Gmail電子郵件 〈之前轉帳紀錄，對話内容，我都有留存〉 5. 109年4月18日 11時12分 Gmail電子郵件 〈你不想還，我絕對會讓妳身邊的人都知道〉 當事情爆開，絕對會讓妳痛，妳等著吧。 郵件附上被告與第3人通訊軟體LINE對話截圖，顯示略以「會讓所有人都知道我不怕曝光最後我會讓這是全部曝光」 6. 109年7月17日 某時 電話 照片我要拿出來了，我可以給大家看，給大家知道。 沒關係，絕對讓你死得很難看好不好 7. 109年7月19日 17時23分 至同年月21日 18時42分 Gmail電子郵件 〈之前你主動傳的，還給你吧1、2、3、4〉附上檔名0000000000000.jpg、0000000000000.jpg、0000000000000.jpg、0000000000000.jpg等原告胸部私密之圖片 8. 109年7月21日 19時17分 Gmail電子郵件 〈記得看雅筑fb官網〉 9. 109年7月22日 20時39分 Gmail電子郵件 〈之前你主動傳的，還給你吧5〉 附上檔名0000000000000.jpg 原告胸部私密之圖片 10. 109年7月23日 22時41分 Gmail電子郵件 〈之前你主動傳的，還給你吧6〉 附上檔名0000000000000.jpg 原告胸部私密之圖片 11. 109年7月24日 9時24分、17時11分 原告公司電子郵件 〈之前妳主動傳的，還給妳吧〉 附上檔名&ZZZZ; 0000000000000.jpg、0000000000000.jpg原告胸部私密之圖片 12. 109年7月26日 2時17分、2時18分、2時19分、9時17分、22時30分 Gmail電子郵件 (1)〈妳的事情快曝光了〉 (2)〈楊會知道是早晚的事了〉 (3)〈當然妳弟也會知道了〉 (4)〈之前妳主動傳的，還給妳吧~~一切的一切都會曝光的〉 附上檔名0000000000000.jpg原告（或）胸部私密之圖片 (5)〈之前你主動傳的，還給你吧〉 附上檔S_00000000.jpg原告胸部私密之圖片 13. 109年7月27日 22時33分 Gmail電子郵件 〈之前你主動傳的，還給你吧〉 附上檔名0000000000000.jpg原告胸部私密之圖片 14. 109年7月28日 22時9分 Gmail電子郵件 〈之前你主動傳的，還給你吧〉 附上檔名0000000000000.jpg原告胸部私密之圖片 15. 109年7月29日 22時45分 Gmail電子郵件 〈之前你主動傳的，還給你吧〉 附上檔名0000000000000.jpg原告（或）胸部私密之圖片 16. 109年7月27日 10時56分 原告公司電子信箱 〈之前妳主動傳的，還給妳吧〉 附上檔名0000000000000.jpg原告（或）胸部私密之圖片 17. 109年7月28日 10時43分、13時42分 原告公司電子信箱 (1)〈之前妳主動傳的，還給妳吧〉 附上檔名0000000000000.jpg原告（或）胸部私密之圖片 (2)〈之前妳主動傳的，還給妳吧〉 附上檔S_00000000.jpg原告（或）胸部私密之圖片 18. 109年7月29日 10時7分 原告公司電子信箱 〈之前妳主動傳的，還給妳吧〉 附上檔名0000000000000.jpg原告（或）胸部私密之圖片 19. 109年7月30日 14時53分、14時55分、15時2分、15時14分、15時18分、15時21分 原告公司電子信箱 (1)〈還妳吧〉附上檔名0000000000000.jpg原告(或）胸部私密之圖片 (2)〈還給妳吧〉附上檔名0000000000000.jpg原告（或）胸部私密之圖片 (3)〈還給妳吧〉附上檔名0000000000000.jpg原告（或）胸部私密之圖片 (4)〈還給妳吧〉附上檔名0000000000000.jpg原告(或）胸部私密之圖片 (5)〈還給妳吧〉附上檔名不詳原告（或）胸部私密之圖片 (6)〈還給妳吧〉附上檔名0000000000000.jpg告訴人（或）胸部私密之圖片